【裁判字號】    97,訴,1049
【裁判日期】    980304
【裁判案由】    違反槍砲彈藥刀械管制條例
【裁判全文】
臺灣新竹地方法院刑事判決              97年度訴字第1049號
公  訴  人  臺灣新竹地方法院檢察署檢察官
被      告  乙○○
指定辯護人  本院公設辯護人  甲○○
上列被告因違反槍砲彈藥刀械管制條例案件，經檢察官提起公訴
（97年度偵字第5246號），本院判決如下：
    主  文
乙○○未經許可，持有空氣槍，處有期徒刑壹年捌月，併科罰金
新臺幣伍萬元，罰金如易服勞役，以新臺幣壹仟元折算壹日。緩
刑年。扣案之氣體動力式槍枝壹支（含狙擊鏡壹個）、小型高
壓氣體鋼瓶捌瓶、金屬彈丸壹瓶均沒收之。
    事  實
一、乙○○明知空氣槍係槍砲彈藥刀械管制條例第4條第1項第1
    款所列管之槍砲，非經主管機關之許可，不得擅自持有，竟
    基於非法持有槍枝之犯意，於民國96年年初某日，在桃園縣
    中壢市某夜市，向姓名年籍不詳之人，以新臺幣7,000元之
    代價購得以小型高壓氣體鋼瓶內氣體為發射動力，經填裝適
    用之金屬彈丸發射後，其單位面積動能可達56焦耳／平方公
    分，具有殺傷力之氣體動力式槍枝1支（含狙擊鏡1個）及供
    該槍枝使用之小型高壓氣體鋼瓶8瓶（起訴書誤載為7瓶）、
    金屬彈丸1瓶，並自斯時起未經許可而持有之。嗣於97年7月
    31日下午5時55分許，乙○○攜帶上開槍枝出門欲前往山上
    射擊鳥類，途經新竹縣芎林鄉○○路238號巷口時，為警當
    場查獲，並扣得上開氣體動力式槍枝1支（含狙擊鏡1個）、
    小型高壓氣體鋼瓶8瓶及金屬彈丸1瓶。
二、案經新竹縣警察局橫山分局報請臺灣新竹地方法院檢察署檢
    察官偵查起訴。
    理  由
一、按本案認定事實所引用之文書證據、物證等證據，並無證據
    證明係公務員違背法定程序所取得，亦無刑事訴訟法第159
    條之4之顯有不可信之情況與不得作為證據之情形，且經本
    院於審判期日依法進行證據之調查、辯論，被告於訴訟上之
    程序權，已受保障，前揭各該證據，均得採為證據，先予敘
    明。
二、上揭事實，業據被告乙○○於警詢、偵查、本院準備程序及
    審理時迭承不諱（見97年度偵字第5246號卷第9-11、12-14
    、32-33頁、本院卷第11-16、22-25頁）。扣案之空氣槍1支
    （槍枝管制編號：0000000000號）經送內政部警政署刑事警
    察局鑑定結果，認係氣體動力式槍枝，以小型高壓氣體鋼瓶
    內氣體為發射動力，經以金屬彈丸測試3次，其中彈丸（直
    徑6.0mm、重量0.88g）最大發射速度為195公尺／秒，計算
    其動能為16焦耳，換算單位面積動能為56焦耳／平方公分；
    另送鑑之鋼瓶認均係小型高壓氣體鋼瓶；而送鑑之鋼珠1瓶
    ，則均係金屬彈丸，此有內政部警政署刑事警察局97年8月
    25日刑鑑字第0970117426號槍彈鑑定書在卷可稽（見同上偵
    卷第34-37頁），而認定槍砲彈藥刀械管制條例之槍枝殺傷
    力標準，係以在最具威力之適當距離以彈丸穿入人體皮肉層
    之動能為基準（最高法院84年度臺非字第115號判決意旨參
    照），又所謂殺傷力之相關數據，依照刑事警察局對活豬作
    射擊測試結果，彈丸單位面積動能達24焦耳／平方公分，則
    足以穿入豬隻皮肉層，本件扣案氣體動力式槍枝經實際試射
    結果，在最具威力之適當距離內，彈丸單位面積動能既然可
    達56焦耳／平方公尺，堪認該空氣槍確具有殺傷力之違禁物
    。此外，復有扣押筆錄、扣押物品目錄表各1份（見同上偵
    卷第18-21頁）、新竹縣政府警察局橫山分局查獲違反槍砲
    彈藥刀械管制條例案件證物指認卡1紙（見同上偵卷第23頁
    ）、現場相片4張（見同上偵卷第24-25頁）附卷及氣體動力
    式槍枝1支、小型高壓氣體鋼瓶8瓶、金屬彈丸1瓶扣案可資
    佐證（扣押物品清單見同上偵卷第38-39頁）。綜上所述，
    被告自白核與事實相符，本案事證明確，被告未經許可，持
    有具殺傷力氣體動力式槍枝1支（含狙擊鏡）之犯行，堪以
    認定，應依法論科。
三、槍砲彈藥刀械管制條例第4條所列之槍砲，依同條例第5條規
    定，非經中央主管機關許可，不得製造、販賣、運輸、轉讓
    、出租、出借、持有、寄藏或陳列；而所謂之槍砲，係指火
    砲…、空氣槍、…及其他可發射金屬或子彈具有殺傷力之各
    式槍砲，同條例第4條第1項第1款定有明文。被告所持有之
    氣體動力式槍枝係屬槍砲彈藥刀械管制條例第4條第1項第1
    款所稱之空氣槍。核其所為，係犯槍砲彈藥刀械管制條例第
    8條第4項未經許可持有空氣槍罪。被告警詢偵審中對於犯行
    迭承不諱，態度良好，深具悔意，購買槍枝之目的在於射擊
    鳥類自娛，非用以恃強凌弱啟肇事端，案發迄今均有正當工
    作，此有國麗家具有限公司出具之在職證明、盛吉水電工程
    行出具之工作經驗證明各1份在卷可憑（見本院卷第26-27頁
    ），以本案犯罪情狀觀之，情節尚非重大，然其所犯槍砲彈
    藥刀械管制條例第8條第4項未經許可持有槍枝罪之法定本刑
    為3年以上10年以下有期徒刑，實屬情輕法重，客觀上足以
    引起一般同情，顯有堪資憫恕之處，本院認縱處以法定最低
    刑度猶嫌過重，爰依刑法第59條之規定，減輕其刑。爰審酌
    被告年紀尚輕，一時好奇誤觸法律，犯後知所悔悟，並無事
    證足認其曾持扣案槍彈逞兇犯案，然持有槍枝子彈者，隨時
    可對他人生命、身體、財產構成威脅，所為已危害社會治安
    ，並斟酌其犯罪之手段等一切情狀，量處如主文所示之刑，
    併諭知罰金易服勞役之折算標準。又查被告未曾受有期徒刑
    以上刑之宣告，此有臺灣高等法院被告前案紀錄表在卷可參
    ，經此偵審教訓，應知警惕而無再犯之虞，本院認所宣告之
    刑，以暫不執行為適當，爰併諭知緩刑3年，希勵自新。扣
    案氣體動力式槍枝1支（含狙擊鏡1個）係違禁物，不問屬於
    犯人與否，應依刑法第38條第1項第1款規定宣告沒收；另小
    型高壓氣體鋼瓶8瓶及金屬彈丸1瓶，均係被告所有，供扣案
    具殺傷力之氣體動力式槍枝所用之物，爰依刑法第38條第1
    項第2款之規定宣告沒收。
據上論斷，應依刑事訴訟法第299條第1項前段，槍砲彈藥刀械管
制條例第8條第4項、刑法第11條前段、第59條、第42條第3項、
第74條第1項第1款、第38條第1項第1款、第2款，判決如主文。
本案經檢察官張嘉宏到庭執行職務
中    華    民    國    98    年     3     月    4    日
                  刑事第六庭    審判長法  官  遲中慧
                                      法  官  黃美盈
                                      法  官  吳靜怡
以上正本證明與原本無異。
如不服本判決應於收受本判決後十日內向本院提出上訴書狀。
中    華    民    國    98    年     3     月    4    日
                                      書記官  黃詩傑
附錄論罪科刑法條：
槍砲彈藥刀械管制條例第8條第4項
未經許可，持有、寄藏或意圖販賣而陳列第1 項所列槍枝者，處
3年 以上10年以下有期徒刑，併科新臺幣700 萬元以下罰金。
第 1 項至第 3 項之未遂犯罰之。


司法院資訊處製作；財團法人民間司法改革基金會備份。
